【裁判字號】    95,易,1307
【裁判日期】    951229
【裁判案由】    竊盜
【裁判全文】
臺灣臺南地方法院刑事判決              95年度易字第1307號
公  訴  人  臺灣臺南地方法院檢察署檢察官
被      告  乙○○
上列被告因竊盜案件，經檢察官提起公訴（九十五年度偵字第一
三七七八號），被告於準備程序就被訴事實為有罪之陳述，經本
院裁定由受命法官依簡式審判程序獨任審理，並判決如下：
    主  文
乙○○攜帶兇器竊盜，處有期徒刑拾月。緩刑年，緩刑期內付
保護管束。扣案之斜口鉗壹支沒收。
    事  實
一、乙○○基於意圖為自己不法所有之單一犯意，接續於附表所
    示之時間，攜帶客觀上足以供兇器使用之斜口鉗一支，騎乘
    其所有車牌號碼ＭＯＺ─九八一號機車前往如附表所示臺南
    縣西港鄉○○○段與後營段附近農地，以斜口鉗竊取附表所
    示辛○○、甲○○、庚○○、己○○、壬○○、丙○○○、
    丁○○所有如附表所示之電纜線、白鐵變壓器等物。嗣於民
    國九十五年九月六日晚間八時三十分許，乙○○騎駛上開機
    車行經臺南縣西港鄉○○村○○路三五一號時，因其所騎駛
    之機車上載有附表編號五至八所示之電纜線及白鐵變壓器等
    物，而為警攔檢查獲，並扣得上開其所有供行竊用之斜口鉗
    一支。
二、案經臺南縣警察局佳里分局報請臺灣臺南地方法院檢察署檢
    察官偵查起訴。
    理  由
一、上揭犯罪事實業據被告乙○○於警詢、偵查及本院審理時均
    坦承不諱，核與證人即告訴人辛○○、甲○○、庚○○、己○○、壬○○、丙○○○、丁○○於警詢所指述之失竊情節
    相符，且有贓物認領保管單三紙、土地所有權狀六紙、農戶
    重稻及輪作、休耕申報書、相片十六張附卷足憑，並有斜口
    鉗一支扣案可證，堪認被告上開自白應與事實相符。本案事
    證明確，被告犯行堪予認定。
二、按刑法第三百二十一條第一項第三款之攜帶兇器竊盜罪，係
    以行為人攜帶兇器竊盜為其加重條件，此所謂兇器，其種類
    並無限制，凡客觀上足對人之生命、身體、安全構成威脅，
    具有危險性之兇器均屬之，且祇須行竊時攜帶此種具有危險
    性之兇器為已足，並不以攜帶之初有行兇之意圖為必要。本
    案扣案之斜口鉗一支，為金屬材質，前端銳利，足以對人之
    生命、身體產生傷害，顯為具有危險性之兇器，是核被告乙○○所為，係犯刑法第三百二十一條第一項第三款攜帶兇器
    竊盜既遂罪。被告在上開農地內先後竊取電纜線及變電器，
    侵害同種財產法益，各行為之獨立性極為薄弱，且係出於同
    一竊盜犯意，依一般社會健全觀念，在時間差距上難以分開
    ，應視為數個舉動之接續施行，屬接續犯，為實質上一罪。
    爰審酌被告因一時貪念，任意竊取電纜線及變電器，影響他
    人用電之權利甚鉅，惟念其犯後已坦承犯行，且深具悔意，
    而所得財物價值非鉅，部分已由被害人領回等一切情狀，量
    處如主文所示之刑。又被告前未曾因故意犯罪受有期徒刑以
    上刑之宣告，有臺灣高等法院被告前案紀錄表一件在卷可稽
    ，念其因一時失慮，致誤罹刑章，事後已坦承犯行，且與被
    害人達成和解，有和解書一份在卷足憑，深具悔意，經此偵
    審程序，理當知所警惕，信無再犯之虞，本院認前開所宣告
    之刑以暫不執行為適當，併依刑法第七十四條第一項第一款
    規宣告緩刑三年。然為促使被告於緩刑期間內隨時警惕、約
    束自身行為，避免再因一時衝動而犯罪，並協助被告建立正
    確法律觀念，提供必要之協助及督促，且依其所犯情節認有
    加以追蹤觀護之必要，爰依刑法第九十三條第一項規定宣告
    在緩刑期內付保護管束，俾能由觀護人予以適當之督促，並
    發揮附條件緩刑制度之立意及避免短期自由刑執行所肇致之
    弊端，以觀後效。
三、末查扣案之斜口鉗一支係被告所有且供本件犯罪所用之物，
    業據其供承在卷，爰依刑法第三十八條第一項第二款規定併
    予宣告沒收。
據上論斷，應依刑事訴訟法第二百七十三條之一第一項、第二百
九十九條第一項前段，刑法第三百二十一條第一項第三款、第七
十四條第一項第一款、第九十三條第一項、第三十八條第一項第
二款，判決如主文。
本案經檢察官戊○○到庭執行職務。
中    華    民    國    95    年    12    月    29    日
                  刑事第十二庭  法  官  林佩儒
以上正本證明與原本無異。
如不服本判決，應於判決送達後10日內，向本院提出上訴狀。
                                書記官  曾盈靜
中    華    民    國    95    年    12    月    29    日
附錄本案論罪科刑法條全文：
中華民國刑法第321條
  犯竊盜罪而有左列情形之一者，處六月以上、五年以下有期徒
  刑：
  一  於夜間侵入住宅或有人居住之建築物、船艦或隱匿其內而
      犯之者。
  二  毀越門扇、牆垣或其他安全設備而犯之者。
  三  攜帶兇器而犯之者。
  四  結夥三人以上而犯之者。
  五  乘火災、水災或其他災害之際而犯之者。
  六  在車站或埠頭而犯之者。
  前項之未遂犯罰之。
附表：
 ┌──┬──────┬────────┬───┬──────┬──────┐
 │編號│ 犯罪時間   │   犯罪地點     │被害人│遭竊之財物  │  附   註   │
 ├──┼──────┼────────┼───┼──────┼──────┤
 │一  │95年9月5日  │臺南縣西港鄉    │辛○○│電纜線5公尺 │已遭被告變賣│
 │    │19時40分    │後營段地號2100處│      │            │            │
 ├──┼──────┼────────┼───┼──────┼──────┤
 │二  │95年9月5日  │臺南縣西港鄉    │甲○○│電纜線3公尺 │已遭被告變賣│
 │    │19時45分    │後營段地號2101處│      │            │            │
 ├──┼──────┼────────┼───┼──────┼──────┤
 │三  │95年9月5日  │臺南縣西港鄉    │庚○○│電纜線25公尺│已遭被告變賣│
 │    │19時50分    │後營段地號2106處│      │            │            │
 ├──┼──────┼────────┼───┼──────┼──────┤
 │四  │95年9月5日  │臺南縣西港鄉    │己○○│電纜線10公尺│已遭被告變賣│
 │    │0時         │後營段地號2090處│      │            │            │
 ├──┼──────┼────────┼───┼──────┼──────┤
 │五  │95年9月6日  │臺南縣西港鄉下宅│己○○│電纜線5公尺 │已發還被害人│
 │    │9時15分     │子段地號1038處  │      │及白鐵變壓器│            │
 │    │            │                │      │一個        │            │
 ├──┼──────┼────────┼───┼──────┼──────┤
 │六  │95年9月6日  │臺南縣西港鄉下宅│壬○○│電纜線5公尺 │已發還被害人│
 │    │9時25分     │子段地號1098處  │      │            │            │
 ├──┼──────┼────────┼───┼──────┼──────┤
 │七  │95年9月6日  │臺南縣西港鄉下宅│林方收│電纜線5公尺 │已發還被害人│
 │    │9時30分     │子段地號1095處  │留    │            │            │
 ├──┼──────┼────────┼───┼──────┼──────┤
 │八  │95年9月6日  │臺南縣西港鄉下宅│己○○│電纜線6公尺 │已發還被害人│
 │    │9時35分     │子段地號1145處  │      │            │            │
 ├──┼──────┼────────┼───┼──────┼──────┤
 │九  │95年9月6日  │臺南縣西港鄉下宅│丁○○│電纜線      │僅剪斷，未取│
 │    │9時45分     │子段地號1018處  │      │            │走          │
 └──┴──────┴────────┴───┴──────┴──────┘


司法院資訊處製作；財團法人民間司法改革基金會備份。
